臺灣板橋地方法院刑事判決　　　　　　　　　　　　　九十三年度訴字第八０五號
　　公　訴　人　臺灣板橋地方法院檢察署檢察官
　　被　　　告　甲○○
右列被告因違反毒品危害防制條例案件，經檢察官提起公訴（九十三年度核退毒偵字
第三五一號），經本院合議庭裁定改依簡式審判程序審理並判決如左：
    主  文
甲○○連續施用第一級毒品，累犯，處有期徒刑拾月。
    事  實
一、甲○○前有多次違反麻醉藥品管理條例前科，又因施用第二級毒品安非他命案件
    ，經本院以八十九年度毒聲字第三四０六號裁定送觀察、勒戒，認無繼續施用毒
    品傾向，由臺灣板橋地方法院檢察署檢察官於民國八十九年八月十九日，以八十
    九年度毒偵緝字第九四一號、九四二號不起訴處分確定；復因施用第二級毒品安
    非他命案件，經本院以九十年度毒聲字第二０六三號裁定送觀察、勒戒，認有繼
    續施用傾向，嗣經本院以九十一年度毒聲字第七八七號裁定令入戒治處所施以強
    制戒治，於九十二年三月七日戒治期滿，並經臺灣板橋地方法院檢察署檢察官以
    九十一年度毒偵緝字第八一號聲請簡易判決處刑，由本院於九十一年八月五日，
    以九十一年度板簡字第六００號判處應執行有期徒刑六月確定，甫於九十二年九
    月七日執行完畢。猶未戒除毒癮，復基於施用第一級毒品海洛因與第二級毒品安
    非他命之概括犯意，自九十二年十二月某日起至九十三年一月九日止，連續在其
    臺北縣中和市○○街三七巷二十二號五樓住處，或以將安非他命摻入少量海洛因
    ，一同置於玻璃球內用火燒烤加以吸用之方式，同時施用第一級毒品海洛因與第
    二級毒品安非他命，或單獨施用安非他命，前後施用海洛因與安非他命多次，約
    一星期施用一次。嗣於九十三年一月九日下午五時三十分許，在臺北縣中和市○
    ○街四巷八樓之二為警查獲。
二、案經臺北縣政府警察局蘆洲分局移送臺灣板橋地方法院檢察署檢察官偵查起訴。
    理  由
一、右揭犯罪事實，業據被告甲○○於本院審理中坦承不諱，又被告於九十三年一月
    十日凌晨二時一分許為警查獲後採集其尿液送驗，呈鴉片類與安非他命類陽性反
    應，有臺灣檢驗科技股份有限公司九十三年一月二十九日濫用藥物尿液檢驗報告
    乙紙附卷可稽，足認被告之自白與事實相符。另被告有事實欄所示之施用毒品前
    科，亦有臺灣板橋地方法院檢察署檢察官八十九年度毒偵緝字第九四一號、第九
    四二號不起訴處分書與臺灣高等法院被告全國前案紀錄表在卷可參。被告於觀察
    勒戒執行完畢釋放後，五年內三犯本件施用毒品之罪，事證明確，洵堪認定。又
    被告於本院審理時雖自承其最後一次施用毒品之時間係九十三年一月十日為警查
    獲當日，惟查被告係於九十三年一月九日下午五時三十分許為警查獲，於九十三
    年一月十日凌晨二時許接受警詢並由警採集其尿液送驗，此有該次之警詢筆錄附
    卷可佐，足見被告係誤以九十三年一月十日乃其為警查獲之日而為上開陳述，其
    最後一次施用毒品時間應為九十三年一月九日為警查獲當日，當屬無疑，附此敘
    明。
二、按海洛因、安非他命分別係毒品危害防制條例第二條第二項第一款、第二款所稱
    之第一級、第二級毒品。核被告所為，係犯上開條例第十條第一項之施用第一級
    毒品罪及同條第二項之施用第二級毒品罪。被告持有第一級毒品海洛因、第二級
    毒品安非他命之行為，均為其施用之高度行為所吸收，不另論罪。又被告先後多
    次施用海洛因與安非他命之犯行，均時間緊接，方法相同，所犯係構成要件相同
    之罪，顯係基於概括犯意反覆為之，為連續犯，均應依刑法第五十六條之規定論
    以一罪，並加重其刑。再被告以一用火燒烤之行為同時施用第一級毒品海洛因及
    第二級毒品安非他命，即係以一行為觸犯施用第一級、第二級毒品罪，為想像競
    合犯，應依刑法第五十五條之規定，從較重之施用第一級毒品罪處斷，公訴意旨
    認應分論併罰，尚有未洽。至公訴人雖僅就被告於九十三年一月十日凌晨二時一
    分許經警查獲採尿前二十六小時內某時施用第一級毒品海洛因與第二級毒品安非
    他命之犯行起訴，其餘施用第一級、第二級毒品行為部分，未據起訴，然該等事
    實與已起訴部分，具有連續犯之裁判上一罪關係，茲如前述，應為起訴效力所及
    ，本院自得併予審理。又被告有事實欄所載犯罪科刑執行情形，有臺灣高等法院
    被告全國前案紀錄表在卷為據，其於有期徒刑執行完畢後五年內，再犯本件有期
    徒刑以上之罪，為累犯，應依刑法第四十七條之規定遞加重其刑。爰審酌被告前
    經觀察、勒戒與強制戒治，仍未能戒除毒癮，顯見其浸染惡習，無法自制，戕害
    身心甚鉅，然犯後坦承犯行，態度尚佳，兼衡其施用毒品之次數、對社會所生危
    害、犯罪手段、動機等一切情狀，量處如主文所示之刑，以資懲儆。
四、末按「除被告所犯為死刑、無期徒刑、最輕本刑為三年以上有期徒刑之罪或高等
    法院管轄第一審案件者外，於前條第一項程序進行中，被告先就被訴事實為有罪
    之陳述時，審判長得告知被告簡式審判程序之旨，並聽取當事人、代理人、辯護
    人及輔佐人之意見後，裁定進行簡式審判程序。」刑事訴訟法第二百七十三條之
    一第一項定有明文。查本件被告所犯毒品危害防制條例第十條第一、二項之施用
    第一、二級毒品罪，其法定刑分別為六月以上五年以下有期徒刑及三年以下有期
    徒刑之罪，非最輕本刑為三年以上有期徒刑之罪，且被告於本院九十三年六月二
    十九日準備程序進行中，復就被訴之事實為有罪之陳述，經告知被告簡式審判程
    序之旨，被告及公訴人對於本件改依簡式審判程序審理分別表示同意及無意見，
    是本院即依前揭刑事訴訟法規定，裁定本件進行簡式審判程序，末此敘明。
據上論斷，應依刑事訴訟法第二百七十三條之一第一項、第二百九十九條第一項前段
，毒品危害防制條例第十條第一項、第二項，刑法第十一條前段、第五十六條、第五
十五條、第四十七條，判決如主文。
本案經檢察官李吉祥到庭執行職務。
中　　　華　　　民　　　國　　　九十三　　年　　 八   　月　　三十一　　日
                                  臺灣板橋地方法院刑事第十二庭
                                      審判長法  官  許仕楓
                                            法　官  陳恒寬
                                            法  官  吳佳穎
右正本證明與原本無異。
如不服本判決，應於判決送達後十日內，向本院提出上訴狀。
                                            書記官  呂妍旻
中　　　華　　　民　　　國　　　九十三　　年　　 八   　月　　三十一　　日
附錄本案論罪科刑法條全文：
毒品危害防制條例第十條
施用第一級毒品者，處六月以上五年以下有期徒刑。
施用第二級毒品者，處三年以下有期徒刑。
